【裁判字號】    92,交聲,1452
【裁判日期】    921231
【裁判案由】    違反道路交通管理處罰條例聲明異議
【裁判全文】
臺灣臺北地方法院交通事件裁定                  九十二年度交聲字第一四五二號
    異議人即
    受處分人  甲○○
右列異議人即受處分人因違反道路交通管理處罰條例案件，對於臺北市交通事件裁決
所中華民國九十二年十月二十八日所為之處分（原處分案號：北市裁三字第裁二二─
Ｚ00000000號），聲明異議，本院裁定如左：
        主  文
異議駁回。
        理  由
一、按汽車行駛高速公路，應依速限標誌指示；汽車行駛於高速公路，而不遵管制之
    規定者，處汽車駕駛人新台幣（下同）三千元以上六千元以下罰鍰，並記違規點
    數一點，高速公路交通管制規則第五條第一項前段、道路交通管理處罰條例第三
    十三條第一項、第六十三條第一項第一款分別定有明文。
二、原處分意旨略以：受處分人即異議人甲○○於民國九十二年八月十三日二十一時
    六分，駕駛車號ＣＫ─五○○三號自用小客車行經國道三號公路北向一二九．八
    公里處，經內政部警政署國道公路警察局第七警察隊舉發「行速一二二公里，速
    限一一○公里，超速十二公里」違規，依道路交通管理處罰條例第三十三條第一
    項規定，裁處罰鍰三千元。受處分人於應到案日期前提出申訴，經原處分機關請
    原舉發單位調查結果，仍認受處分人違規屬實，原處分機關乃依道路交通管理處
    罰條例第三十三條第一項、第六十三條第一項（漏引第一款）第一款之規定，於
    九十二年十月二十八日以北市裁三字第裁二二─Ｚ00000000號裁決書裁
    處受處分人罰鍰三千元，並記違規點數一點。
三、訊據受處分人固坦認於上開時、地駕車遭警攔停掣單舉發之事實，惟其於異議狀
    及庭訊時辯稱：當時在該路段無路燈照明，距離將近三百公尺，尚且有多部車同
    時行經路段，員警如何從雷射槍的小螢幕抬頭去正確指認超速的車輛，並要求提
    供違規相片云云。經查：依據本院審理違反道路交通管理處罰條例聲明異議案件
    之職務上所知悉事項，國道公路警察局員警於執行舉發違反道路交通管理事件之
    超速事件時，依其作業方式所使用之雷達測速器雖未配有照相之功能，但均經經
    濟部標準檢驗局檢驗合格，其精確性無庸置疑，此有內政部警政署國道公路警察
    局九十年三月七日（九０）公局交字第０五三三一號函可考，合先敘明。又本件
    係由原舉發單位以雷射測速槍當場測得超速，其所使用之雷射測速槍係單一目標
    鎖定，且有數據顯示，可當場檢視，此有內政部警政署國道公路警察局第七警察
    隊九十二年十月二十四日公警國七交訴字第○九二○○○二○○一號函附卷可參
    。又本件違反道路交通管理事件之舉發，雖無採證照片，惟照相僅屬證明方法之
    一，非謂無照相採證即不得舉發；況交通警察掣單舉發違反道路交通管理處罰條
    例所列之違規事實，本質上為行政處分，係公務員基於職務上之權力，依法就特
    定之具體事件所為之具公法上效果之單方面行政行為，基於公務員違公法上行為
    具有公信力之原則，該行政行為當可被推定為真正，其具以依法處分之事實認定
    亦為正確無誤，且若謂公務員一切行政行為均需預留證據以證其實，國家行政勢
    必窒礙難行，據此，刑事訴訟法就犯罪證據有關之規定與屬行政秩序罰之交通違
    規裁罰本質不合之部分，自不在準用之列，從而異議人既未就執勤員警之舉發提
    出相關證據以供調查，本院經查亦無任何證據足資證明有捏造事實違法取締之情
    事，則執勤員警本其維護交通秩序所為之舉發，自應受到合法、正確之推定。是
    受處分人上開所辯非可採信，本件事證明確，受處分人之違規事實堪以認定。
四、綜上所述，受處分人駕駛前開汽車確在前揭時、地超速行駛，而違反高速公路交
    通管制規則第五條第一項前段之管制規定。從而原處分機關依道路交通管理處罰
    條例第三十三條第一項、第六十三條第一項（漏引第一款）、違反道路交通管理
    事件統一裁罰基準表之規定，裁處受處分人罰鍰三千元，並記違規點數一點，並
    無違誤。本件異議為無理由，應予駁回。
五、據上論斷，依道路交通案件處理辦法第十九條，裁定如主文。
中      華      民      國      九十二      年   十二     月 三十一     日
                                  臺灣臺北地方法院交通法庭
                                      法  官  曾  正  龍
右正本證明與原本無異。
如不服本裁定，應於裁定送達後五日內，向本院提出抗告狀。
                                      書記官  彭  自  青
中      華      民      國      九十三      年     一    月      二     日


司法院資訊處製作；財團法人民間司法改革基金會備份。
